【裁判字號】    90,台非,249
【裁判日期】    900802
【裁判案由】    贓物
【裁判全文】
最高法院刑事判決                                  九十年度台非字第二四九號
    上訴人  最高法院檢察署檢察總長
    被  告  甲○○
右上訴人因被告贓物案件，對於台灣高雄地方法院中華民國八十九年六月二十八日第
一審確定判決（八十九年度易字第二二九三號，起訴案號：台灣高雄地方法院檢察署
八十九年度偵字第九一五七號），認為違法，提起非常上訴，本院判決如左：
    主  文
原判決撤銷。
甲○○收受贓物，處有期徒刑貳月，如易科罰金以佰元折算壹日。
    理  由
非常上訴理由稱：「按刑法累犯加重其刑之規定，以被告曾受有期徒刑之執行完畢，
或受無期徒刑或有期徒刑一部之執行而赦免後，五年以內再犯有期徒刑以上之罪為要
件，故犯罪行為如在前案所處有期徒刑執行完畢之前發生，即與累犯加重其刑之要件
不合，自無刑法第四十七條規定之適用。本件原確定判決認定之事實為被告於（民國
，下同）八十八年二月間某日收受贓物，係在其所認定之另因竊盜案件，經法院判處
有期徒刑三月確定，并於八十八年五月二十二日執行完畢之前，顯與累犯之構成要件
不合，原確定判決適用累犯之規定加重收受贓物罪之刑，揆之首揭說明，顯屬違背法
令，并對被告不利，爰依刑事訴訟法第四百四十一條、第四百四十三條提起非常上訴
以資糾正。」等語。
本院按判決適用法則不當者，為違背法令，刑事訴訟法第三百七十八條定有明文；又
依刑法第四十七條之規定，累犯之成立，必須曾受有期徒刑之執行完畢，或受無期徒
刑或有期徒刑一部之執行而赦免後，五年以內再犯有期徒刑以上之罪者，始足當之。
查本件被告甲○○於八十七年間，因竊盜案件經法院判處有期徒刑三月確定，經發監
執行（刑期起算日期為八十八年二月二十三日）而於同年五月二十二日執行完畢，有
台灣高雄地方法院檢察署刑案資料查註紀錄表、台灣高雄地方法院法務部在監在押資
料表在卷可稽。原判決認定被告於八十八年二月間明知不詳姓名之機車行老闆所交付
之機車一輛，係來源不明之贓物，仍予以收受供己騎用，犯刑法第三百四十九條第一
項之收受贓物罪等情，其犯罪時間顯然尚在前開竊盜案件所處有期徒刑執行完畢之前
，依前揭規定，自尚不構成累犯。乃原法院竟論以累犯，並加重其刑，自有判決適用
法則不當之違背法令。案經確定，且對被告不利，非常上訴意旨執以指摘，洵有理由
，應將原判決撤銷，自為判決如主文所示，以資糾正。
據上論結，應依刑事訴訟法第四百四十七條第一項第一款，刑法第三百四十九條第一
項、第四十一條，罰金罰鍰提高標準條例第二條，判決如主文。
中      華      民      國     九十     年      八      月      二      日
                              最高法院刑事第十二庭
                                  審判長法官  呂  潮  澤
                                        法官  陳  世  雄
                                        法官  孫  增  同
                                        法官  林  開  任
                                        法官  蕭  權  閔
      右正本證明與原本無異
                                              書  記  官
中      華      民      國     九十     年      八      月      七      日


司法院資訊處製作；財團法人民間司法改革基金會備份。
